【裁判字號】    88,訴,552
【裁判日期】    890331
【裁判案由】    妨害自由等
【裁判全文】
臺灣新竹地方法院刑事判決                          八十八年度訴字第五五二號
    公  訴  人  臺灣新竹地方法院檢察署檢察官
    被      告  乙○○
右列被告因妨害自由等（家庭暴力）案件，經檢察官聲請以簡易判決處刑（八十八年
度偵字第五六六七號），本院經訊問後改以通常程序判決如左：
    主  文
乙○○私行拘禁，剝奪人之行動自由，處有期徒刑伍月。
    事  實
一、乙○○與甲○○二人為夫妻關係，近來因管教子女及外遇等問題時起爭執，乙○
    ○於民國八十八年七月十七日上午九時許，見甲○○從外返回其等在新竹縣湖口
    鄉○○村○○街六鄰四四號之居處時，想起其二人間之爭執，竟基於傷害之故意
    ，隨手拿起家中其所有之木椅、皮帶等毆打甲○○全身，導致甲○○受有頭部外
    傷、左眼眶瘀傷、下巴裂傷、左手臂瘀傷、右手臂瘀傷、左臀瘀傷、後頸瘀傷、
    左大腿瘀傷、左小腿瘀傷、右小腿瘀傷、雙手瘀腫等傷害，並將甲○○推入房內
    ，向其恫嚇稱：若再出門，將打死你等語，致甲○○心生畏懼致生危害於其生命
    、身體之安全，乙○○並守在該房門外，以禁止甲○○離去之私行拘禁方法而剝
    奪其行動自由至翌日上午八時許。
二、案經甲○○訴由臺灣新竹地方法院檢察署檢察官聲請以簡易判決處刑。
    理  由
一、訊據被告乙○○，對於右揭傷害之犯罪事實業已於偵查中及本院審理時坦承不諱
    ，惟矢口否認有恐嚇或剝奪人行動自由之犯行，辯稱：伊時一氣之下才會動手打
    人，伊當天只是叫他要把話講清楚，不要在外面鬼混，沒有說要打死他或不讓他
    出去云云。就被告坦承部分，核與告訴人即被害人甲○○指訴之被害情節相符，
    並經證人即當時在外親眼目睹被告打人、恐嚇並剝奪告訴人行動自由之鄰人彭清
    宏結證在卷，此外復有告訴人被痛毆後求診時在醫院所拍攝之照片五幀及臺灣省
    立新竹醫院所出具之診斷證明書一紙在卷可稽，被告之自白部分與事實相符；就
    被告否認之部分，惟此部分業據告訴人指述綦詳，並經右開證人彭清宏證述在卷
    ，而被告亦不否認當時的確有被證人看見其與告訴人爭執之情形，證人之證詞應
    可採信，況依上開照片及診斷證明書所示之傷勢，告訴人當日被打得不輕，身體
    各處均呈紅紫色之嚴重瘀血，且告訴人係在八十八年七月十八日至新竹醫院急診
    ，有上開診斷證明書為憑，是與告訴人所述其係被拘禁至隔日即十八日上午八時
    許趁被告上廁所之際逃跑求診乙詞相符，是被告所辯顯係卸責之詞，不足採信。
    綜上所述，本件事證已臻明確，被告犯行洵堪認定，應予依法論科。
二、核被告乙○○所為，係犯刑法第二百七十七條第一項之傷害罪、第三百零二條第
    一項之剝奪人之行動自由罪及第三百零五條之恐嚇罪。被告所犯上開三罪間，有
    方法、結果之牽連關係，為刑法第五十五條之牽連犯，應從較重之剝奪人之行動
    自由罪處斷；公訴人認被告所犯上開剝奪人之行動自由罪及恐嚇罪間係牽連關係
    ，與傷害罪間應分論併罰，尚有未洽。爰審酌被告係因不滿告訴人對子女之管教
    態度等問題犯本案，惟其手段顯屬不當且下手未免過重及其品性、生活狀況、智
    識程度、犯罪所生之損害、犯罪後態度等一切情狀，量處如主文所示之刑，以資
    懲儆。
三、據上論斷，應依刑事訴訟法第二百九十九條第一項前段、第四百五十二條，刑法
    第二百七十七條第一項、第三百零二條第一項、第三百零五條、第五十五條，罰
    金罰鍰提高標準條例第一條前段，判決如主文。
本案經檢察官黃仁宏到庭執行職務。
中      華      民      國    八十九    年      三      月    三十一    日
                                  臺灣新竹地方法院刑事第一庭
                                      法  官  遲  中  慧
右正本證明與原本無異。
如不服本判決，應於判決送達後十日內向本院提出上訴狀( 應附繕本 )，上訴於
臺灣高等法院。
                                      書記官  龔  柏  萃
中      華      民      國    八十九    年      三      月    三十一    日
附錄本案論罪科刑法條全文：刑法第二百七十七條第一項、第三百零二條第一項、第
                          三百零五條、
刑法第二百七十七條
傷害人之身體健康者，處三年以下有期徒刑、拘役或一千元以下罰金。
犯前項之罪因而致人於死者，處無期徒刑或七年以上有期徒刑，致重傷者，處三年以
上十年以下有期徒刑。
刑法第三百零二條
私行拘禁或以其他非法方法，剝奪人之行動自由者，處五年以下有期徒刑、拘役或三
百元以下罰金。
因而致人於死者，處無期徒刑或七年以上有期徒刑。致重傷者，處三年以上十年以下
有期徒刑。
刑法第三百零五條
以加害生命、身體、自由、名譽、財產之事，恐嚇他人致生危害於安全者，處二年以
下有期徒刑、拘役或三百元以下罰金。


司法院資訊處製作；財團法人民間司法改革基金會備份。
